【裁判字號】    90,易,280
【裁判日期】    900531
【裁判案由】    賭博
【裁判全文】
臺灣嘉義地方法院刑事判決                            九十年度易字第二八號
    公  訴  人  臺灣嘉義地方法院檢察署檢察官
    被      告  乙○○○
                甲 ○ ○
右列被告因賭博案件，經檢察官提起公訴（九十年度偵字第一四０六號），本院判決
如左：
    主  文
乙○○○連續意圖營利聚眾賭博，處有期徒刑伍月，如易科罰金，以佰元折算壹日
。
甲○○連續在公眾得出入之場所賭博財物，處罰金陸仟元，如易服勞役，以佰元折
算壹日。
    事  實
一、乙○○○意圖營利，並基於概括犯意，自民國八十九年五月下旬起至同年十一月
    下旬止，連續提供其位於雲林縣北港鎮○○路三十七之十四號（公訴意旨誤為該
    鎮○○路八十二號）住處為公眾得出入之場所，設置俗稱「六合彩」之賭局，聚
    集甲○○等不特定之多數賭客，利用000000000號電話、傳真，或由賭
    客直接前往上開處所，以猜號核對由香港地區發行在前揭期間每星期二、四開獎
    之六合彩號碼，由簽賭者以每一組號碼新台幣（下同）一百元之代價，自０一至
    四七等號碼組中簽注一組二個號碼（俗稱「二星」）、一組三個號碼（俗稱「三
    星」）或一組四個號碼（俗稱「四星」）之方式賭博財物，如簽中「二星」、「
    三星」、「四星」時，分別賠付簽注金額五十二倍、五百二十倍、六千倍不等之
    彩金，賭客亦得以每組號碼五十元、二十五元或十元之代價簽注，簽中時彩金按
    比例減少，若賭客未簽中，則賭資均歸乙○○○贏得。另甲○○則基於概括犯意
    ，自八十九年六月中旬起至同年九月上旬止，在嘉義市○區○○路七十六號九樓
    之一，以000000000號電話，撥打或傳真至乙○○○之0000000
    00號電話，或親自前往乙○○○前述公眾得出入之住處，向乙○○○簽注「二
    星」、「三星」、「四星」之六合彩號碼，並將賭資連同買賣未上市股票資金於
    八十九年六月十九日、六月二十六日、七月三日、七月三十一日、八月二十八日
    、九月十一日匯入乙○○○所開立之台灣省合作金庫銀行北港分行帳號一六六四
    九四號帳戶。嗣因法務部調查局嘉義市調查站於八十九年八月九日至二十三日依
    法對甲○○實施通訊監察，而查獲上情。
二、案經臺灣嘉義地方法院檢察署檢察官自動檢舉偵查起訴。
    理  由
一、右揭犯罪事實，業據被告乙○○○、甲○○於偵查中及本院審理中坦承不諱，而
    被告乙○○○多次在雲林縣北港鎮○○路三十七之十四號主持六合彩賭局，並利
    用裝設於該址之000000000號電話、傳真供賭客簽注，被告甲○○多次
    在嘉義市○區○○路七十六號九樓之一，利用裝設於該址之000000000
    號電話，以「二星」、「三星」、「四星」賭法向被告乙○○○簽注六合彩，且
    將賭資連同買賣未上市股票資金於上述日期匯入被告乙○○○右開帳戶等情，亦
    有中華電信股份有限公司台灣中區電信分公司雲林營運處九十年四月二日雲北客
    字第九０Ｄ二八００００九號函所附電話用戶基本資料在本院卷，同公司嘉義營
    運處八十九年六月二十七日嘉服（八九）字第０三一號函、法務部調查局嘉義市
    調查站八十九年十月四日嘉市肅字第八九八四六號函所附八十九年八月二十四日
    嘉義市站通訊監察報告表、台灣省合作金庫銀行北港分行九十年二月十三日（九
    ０）合金北營字第０九一號函所附各類存款分戶交易明細表在偵查卷可稽（八十
    九年度聲監字第一０九號卷第五頁、第八頁至第十一頁、九十年度他字第五九號
    卷第十頁至第二十四頁）。另本案依法通訊監察所製之錄音帶，復經本院當庭播
    放勘驗，與通訊監察報告表譯文內容互核無訛，證人即被告乙○○○之夫丙○○
    更到庭證稱伊知悉被告二人在賭玩六合彩等語（本院九十年四月十七日訊問筆錄
    第三頁、第四頁、第十頁），顯見被告乙○○○、甲○○之自白與事實相符，可
    以採信。事證明確，被告二人之犯行均堪認定。
二、核被告乙○○○所為，係犯刑法第二百六十六條第一項前段普通賭博罪、第二百
    六十八條之意圖營利供給賭博場所罪、意圖營利聚眾賭博罪；被告甲○○所為，
    係犯刑法第二百六十六條第一項前段普通賭博罪。被告二人先後多次行為，時間
    緊接，犯罪構成要件分別相同，顯均係基於概括犯意為之，應各依刑法第五十六
    條連續犯之規定論以一罪，並加重其刑。又被告乙○○○所犯前開三罪，均係基
    於一個賭博犯意之決定，達成其同一犯罪之各個舉動，乃法律概念上之一行為，
    屬刑法第五十五條之想像競合犯，應從一重之意圖營利聚眾賭博罪處斷。被告乙
    ○○○經營六合彩賭局之地點係在雲林縣北港鎮○○路三十七之十四號，業據其
    供承在卷（本院九十年四月十七日訊問筆錄），公訴意旨認係在該鎮○○路八十
    二號，自有未合，附此敘明。爰審酌被告乙○○○、甲○○分別經營、簽注六合
    彩賭博，對社會風氣均有不良影響，惟被告二人賭博之時間、規模尚非龐大，犯
    罪後尚能坦承犯行態度良好及其他一切情狀，各量處如主文所示之刑，並分別諭
    知易科罰金、易服勞役之折算標準，以示懲儆。
據上論斷，應依刑事訴訟法第二百九十九條第一項前段，刑法第五十六條、第二百六
十八條、第二百六十六條第一項前段、第五十五條、第四十一條第一項前段、第四十
二條第二項，罰金罰鍰提高標準條例第一條前段、第二條，判決如主文。
本案經檢察官陳美君到庭執行職務。
中    華    民    國    九    十    年      五      月      卅    一    日
                                      臺灣嘉義地方法院刑事第二庭
                                          審判長法  官  許  進  國
                                                法  官  王  漢  章
                                                法  官  廖  政  勝
右正本證明與原本無異。
如不服本判決，應於判決送達後十日內向本院提出上訴狀( 應附繕本 )。
中    華    民    國    九    十    年      五      月      卅    一    日
                                                書記官  陳  湘蓉
附錄本案論罪科刑法條全文：
刑法第二百六十六條第一項
在公共場所或公眾得出入之場所賭博財物者，處一千元以下罰金，但以供人暫時娛樂
之物為賭博者，不在此限。
刑法第二百六十八條
意圖營利，供給賭博場所或聚眾賭博者，處三年以下有期徒刑，得併科三千元以下罰
金。


司法院資訊處製作；財團法人民間司法改革基金會備份。
